+++
date = '2025-09-01'
showDate = '2025-09-01'
draft = false
title = 'Referat frå  møte i hotellmotstandsgruppa mandag den 1. september 2025'
showImage = false
+++


I tråd med vedtak på siste styremøte den 20.august vart alle som er med på å finansiera tiltak mot hotellplanene på Mobergsneset, inviterte til eit fellesmøte i teltet på friområdet mandag den 1. september kl 19. Invitasjon vart sendt med epost den torsdag den 21. august. Det vart også sendt ut påminnar mandag den 1. september. Då vart også dei nye naboane i 5b og 9 inviterte med som observatører.

<!--more-->

Desse møtte:

- Tove Thuen Dalhaug/Ingvar Dalhaug		Kolabakkane 3
- Trude Lin Klyve/Kurt Olsen			Kolabakakkane 5a
- Linn Katrine Hansen/Jan Harald Jordal	Kolabakkane 5b		(nye naboar)
- Renee Førde Bernsen				Kolabakkane 5c
- Janicke Glomsaas/Ruben Lærk 		Kolabakkane 7a
- Truda Lunde					Kolabakkane 7b
- Knut Natvik						Kolabakkane 7a
- Laila Moberg					Kolabakkane 11
- Per Olav Horvik					Kolabakkane 13


Margunn Hauge/Tor Anders Hauge (nr 17) og Tordis Drange (nr 4) melde avbod.

Leiar i FMV Knut Natvik ynskte først alle velkomne.  Etter det tok ein ein presentasjonsrunde.

Leiar fortalde så at han same dag fekk melding frå advokat Chriss Bjorøy om at Statsforvaltaren har avslått alle klagar som kom inn på Områdeplanen for Osøyro. Det vil seia at det kan lagast andre høgdereglar for Hotelltomta enn dei som ellers gjeld på Osøyro der det er ei grense på 18 meter.
Natvik informerte så om at dei pengane han har betalt advokaten for klagen ikkje vil bli belasta FMV.
Laila og Renee fortalde at dei no er godt i gang med søknaden om støttemidler til friområdet.

Ein gjekk deretter over til hovuddelen av møtet.

1, På møtet kom det fram **slike synspunkt**::

a)	Ein vil ikkje bruka pengar på ein meiningsmåling i Bjørnefjorden kommune om synet på foreslått høgde  på hotellet.

b)	Ein vil i staden forsøka å få til ein demonstrasjon av kor høgt hotellet vert ved å heisa opp eit segl mellom Hotelltomta og Kolabakkane der «tårndelen» av  hotellet kjem.

Kommentarar: Til dette må ein ha løyve til å parkara kranbil eller liknande på Hotelltomta som er eigd av utbyggar. Leiar tar ellers konktakt med gruppa i Bærum som gjorde eit slikt stunt for nokre år sidan. Dei har det ein veit, tatt vare på seglet, og sagt at vi kan låna det.

c)	Går det ikkje å få til eit segl, er det aktuelt å bruka heliumbalongar for å markera høgda på tårnet.

Kommentar: Laila har alt hatt kontakt med «Lille Balong» om dette. Dette kan dei gjera for ein rimeleg pris.

a)	Vi må ta kontakt med dei som leier motstandsarbeidet mot dei nye byggeplanane på Steinneset.

2. Det vart ellers gjort slike avtalar:

a)	Ruben og Laila samarbeidar om å få opp heimesida vår. Der vert det laga til ein meiningsmåling om hotellet.

b)	Leiar kontaktar gruppa i Bærum for å høyra om dei fortsatt har seglet, og kor stort det eventuelt er.

c)	Leiar kontaktar også Jan Petter Svendal for å høyre om dei har bilete av arbeide med Oseana og dei kranene som vart nytta då.

d)	Leiar aktiverar gruppa på Messenger no . Han startar med invitera inn medlemmene i FMV der.


Møtet tok til kl 19 presis og vart avslutta om lag kl 20.15. Det var god stemning på møtet.
Etter møtet flytta ein karusellen inn i teltet der den skal restaurerast. Klatretårnet var for tungt til å flyttast manuelt.


Os den 1. september 2025		Knut Natvik (s)
skrivar	 

