+++
date = '2025-03-26'
showDate = '2025-03-26'
draft = false
title = 'Referat frå styremøtet onsdag den 26. mars 2025'
showImage = false
+++


I tråd med møteplan vart det halde styremøte den 26. mars kl 18 hos Truda. Alle møtte.
I tillegg til styret møtte Kenneth Rastad (Kolabakkane 25) og Kurt Olsen (Kolabakkane 5a) som rådgjevarar for styret i «Hotellsaka».

Det er laga eit eige notat av samtalen omkring temaet – kva kan vi gjera for å få ned tillete byggehøgde for hotellet til det same som Osøyro elles? Vedlegg 5

<!--more-->


## Sak 28/25	Godkjenning av referat frå siste styremøtet 5. mars 2025

Vedtak: Referatet vert godkjend


## Sak 29/25	Møte med idegruppa for arbeidet mot «Høghotellet»

Vedtak: Styret takkar Kenneth Rastad og Kurt Olsen for at dei vil vera med å gje styret råd i denne saka. Se elles notat frå samtalen om dette.


## Sak 30725	Avslutting av saka om råderetten til Friområdet

Vedtak: Styret avsluttar no arbeidet for å få kontroll med friområdet. Medlema kan no orienterast om saka.  Forslag til pressemelding om saka vert lagd fram for styret før den vert send ut. Spørsmålet om ansvar og sikring av Friområdet vert sett opp som eiga sak til neste styremøte. Vedlegg 1 – tinglysing av eksklusiv bruksrett.


## Sak 31/25	Møte med ABO og Osøyro eiendomsutvikling AS

Vedtak: Utkastet til brev til ABO og Osøyro eiendomsutvikling AS om eit møte vert godkjent. Ein ber om eit møte hos ABO, gjerne på dagtid ein onsdag.
Vedlegg 2 - brev til ABO og Osøyo eiendomsutvikling


## Sak 32/25	Avtale om finansiering av arbeidet mot «Høghotellet»

vedtak: Nytt utkast til avtale om finansiering av kampen mot «høghotellet» vert godkjend. Det vert send ut nå snart vi har ein eigen bankkonto til innbetalingane. Vedlegg 3

## Sak 33/25	Utlysing av ledige parsellar på Friområdet

Vedtak: Dei to ledige parsellane på Friområdet vert lyst ut i Os og Fusaposten for ei periode på 3 år. Det må settast opp ei skriftleg bruksavtale som seier at dei som brukar parsellane må vera støttemedlem eller medlem i FMV. Styret legg fram forslag på medlemsmøte om eit tillegg i vedtektene som opnar for støttemedlemsskap.

## Sak 34/25	Arbeidet med heimeside for FMV

Vedtak: Styret takkar Laila for arbeidet ho har gjort med heimesida så langt. Det var flott at ho har fått med bilete som viser korleis område var før utbygginga i området på 70-talet.
Laila arbeider vidare etter den malen vi elles er samde om.

## Sak 35/25	Anna

### a)		Postboks

Vedtak: Styret legg fram forslag om å fjerne kravet om postboks i vedtektene under planlagd medlemsmøte den 7. mai i Vognhallen.

### b)		Etablering av «Hotellkonto» og bruk av Vipps

Vedtak: Det vert sett opp ein eigen bankkonto for innbetaling av pengar til arbeidet mot hotellet. Ein tek også sikte på å sette opp brukskontoen som «Vippskonto».

### c)		Nytt Budsjett

Vedtak: Nytt budsjett som ein tek sikte å legge fram for medlemsmøtet den 7.5.25 vart godkjend. Vedlegg 4

Møtet var slutt kl 19.45. Det var god stemning på møtet.


Os den 27 mars 2025		Knut Natvik (s)
skrivar


5 vedlegg 

