+++
date = '2025-02-12'
showDate = '2025-02-12'
draft = false
title = 'Referat frå styremøtet onsdag den 12. februar 2025'
showImage = false
+++



Referat frå styremøtet den 12. februar 2025

<!--more-->

##     Sak 11/25  Godkjenning av referat frå styremøtet den 31. januar

Vedtak: Styret godkjenner referatet slik det er no.

## Sak 12/25  Utforming av og innhald i  ny heimeside for FMV

Vedtak: Ruben vert beden om å legga fram eit utkast til heimeside på neste styremøte den 5. mars. Utkastet skal bygge på dei synspunkta og tankane som kom fram på styremøtet. Saman med utkastet må ein få eit anslag på kor store kostnader som vil koma til dette prosjektet.
Styret hadde desse ideane:

	1) Framsida kan til dømes vera eit oversiktsbilete av Midtskogen/Nedre Moberg. 
2) Ein meny med knappar slik brettspelklubben har, er greit. Aktulle knappar er:

a) Informasjon om foreninga med innmeldingsskjema
b) Referat frå medlemsmøte, styremøter, årsmøte og andre aktuelle møter
c) Opplysningar om styret, komitear og dugnadsarbeid
d) Prosjekt vi arbeider med – bilete/levande bilete og info

Styret må kunna administrera og gjera endringar i heimesida sjølve. Dei faste kostnadane til domenet må ikkje vera for store. Aktuelle namn på domenet er Foreningamidtskogen.no, midtskogforeninga.no, nedremoberg.no og FMV.no.

## Sak 13/25  Drøfting om felles møte med ABO, Os eiendomsutvikling AS og styra for
dei to organisasjonane for bebuarane nede ved hotelltomta.

Vedtak: FMV inviterar med dei to andre organisasjonane nede ved Hotelltomta om dei vil vera med å dekka kostnadar til advokat på møtet. Vil dei ikkje vera med på dette, ber vi om eit  møte aleine med ABO og tiltakshavar. Ein tek då sikte på eit møte i midten av mars. Før møtet lager styreleia eit notat om dei punkta vi vil ta opp med tiltakshavar og ABO. Ein vil at det skal gjerast opptak av møtet og settast opp ein protokoll som viser kva det er informert om, kva synspunkt som kom fram og kven som var til stades på møtet

## Sak 14/25 Fordeling av kostnader mellom dei som vert mest råka av Hotellplanane.

Vedtak: På neste styremøte legg styreleiar fram forslag til avtale mellom dei hustandane som vil vera med på å finansiera advokatutgifter, og andre utgifter i kampen mot hotellplanane slik dei no ser ut. Forslag skal bygge på dei synspunkt som kom fram på styremøtet.

## Sak 15/25 Orientering om registrering i Brønnøysundregisteret

Vedtak: Styret tek orienteringa om registrering i Brønnøysundregisteret til etterretning.

## Sak 16/25 Signering av låneavtale mellom FMV og styreleiar.

Vedtak: Styret godkjenner framlegg til låneavtale med styreleiar.

## Sak 17/25 Anna

### a)	Eiga prosjekt-og idegruppe for arbeidet mot hotellplanane

Vedtak: Styre ber Kurt Olsen i Kolabakkane 5c og Kenneth Rastad i Kolabakkane 25 om ta seg av dette arbeidet. Dei rapporterar til styret.

### b)	Orientering om arbeidet med opprusting av leikeplassen

Vedtak: Resten av styret takkar René og Laila for arbeidet dei har gjort så langt og ber dei forsette på same viset. Rene´ gir beskjed til styret når han har avtalt befaring med moglege leverandørar på leikeplassen.

### c)	Brev til Bjørnefjorden kommune om framtida for friområdet

Vedtak: Styret tek orientering frå  styreleiar om korleis han har tenkt eit slikt brev kan vera til etterretning. Styreleiar legg fram eit utkast til neste styremøte.

### d)	Nytt gjerde på friområdet mot riksvegen

Vedtak: Ein tar dette spørsmålet opp med Statens vegvesen som satt opp gjerde som no treng erstatning.



Os den 12.2.25

Knut Natvik (s)
skrivar
