+++
date = '2025-04-23'
showDate = '2025-04-23'
draft = false
title = 'Referat frå  styremøte onsdag den 23. april 2025'
showImage = false
+++


I tråd med møteplanen vart det halde styremøte onsdag den 23 april kl 18 hos Knut i Kolabakkane 7c. På møtet gjorde ein desse vedtaka:

<!--more-->

## Sak 36/25	Godkjenning av referat frå siste styremøtet 5. mars 2025

Vedtak: Referatet vert godkjent

## Sak 37/25	Møteplan medlemsmøtet 7. mai i Vognhallen

Vedtak: Sakslista for medlemsmøtet den 7. mai vert godkjent. Styret sitt budsjett for 2025 vert lagt fram til godkjenning. Sakslista ser då slik ut:

1.	Forslag til budsjett for 2005
2.	Orientering om endring av vedtektene
3.	Orientering om arbeidet med å rusta opp friområdet i Kolabakkane.
4.	Orientering om arbeidet for å få ned tillatt høgde på «Høghotellet».
5.	Ordet fritt

## Sak 38/25	Drenering av ballplassen og leikeplassen i Kolabakkane

Vedtak: Styret tek sikte på å drenera ballplassen og leikeplassen. Styreleiar får fullmakt til å kjøpa inn det som trengs og leige minigravar. Arbeidet vert organisert som dugnad så snart som råd. Oppsett av vasspost må ein venta med til ein veit om vi har nok pengar til dette.

## Sak 39/25	Avtalt møte med ABO og Osøyro eiendomsutvikling om arbeidet med
privat reguleringsplan for «Hotelltomta»

Vedtak: På møtet med ABO og Osøyro eiendomsutvikling AS ber vi om svar på hvordan ein vil setta tal på de miljøbelastningane som dei nærmeste beboarne vil få ved ein full utbygging i høgda slik det så langt er gitt løyve til. Med miljøbelastningar meiner vi tap av sol, tap av utsyn, uønska innsyn til mange eigedomar, mindre privatliv, meire støy og meire støv.  Kva gjeld støv og støy ber vi om å få høyra om dei vil foreta målingar av tilhøva slik det no er, og berekningar med utgangspunkt i framtidige trafikktal på kor mykje støyen vil auka. Vil vi også spørja om dei har tankar om kva avbøtande tiltak som kan vera naudsynte.

Styret ønsker også å få sjå illustrasjonar av korleis bygningane ein tenker seg vil sjå ut sett frå Kolabakkane. Ein vil også gjerne få ein forklaring kvifor ein har gått frå 30 meters begrensing til 35 meter og og 38 meter, og kvifor ein skal ha eit næringsbygg i tillegg til hotellet. Sist og ikkje minst vil ein veta kvifor ein ikkje skal nytta heile veiledaren til Mijøverndepartementet  under konsekvensanalysen.

Ellers støtter ein «Hotellgruppa» til FMV på at dei ønsker svar på desse spørsmåla:

1.	Har ein har fornminna frå siste verdskrig i tankane under planlegginga?
2.	Kva tankar har tiltakshavar om utforming av bygningskroppane slik at dei blir minst mogleg til sjenanse for dei som bur nærast?
3.	Kor høgt blir hotellet i reguleringsplanen, bygghøyde og kotehøgde?
4.	Kan det koma tekniske installasjonar på taket over planlagd høgde på bygga?
5.	Vurderar ein alteranative løysninger, til dømes se bort frå kravet om siktelinje frå Mobergssvingen inn til Oselvo slik at ein kan auke byggevolumet utan å gå i høgda.


## Sak 40/25	FMV sin finansiering av arbeidet mot Høghotellet

Vedtak: Styret tek orienteringa til etterretning.

## Sak 41/25	Anna

a)	Ein tek sikte på å ha dugnad så snart ein har det ein treng til drenering. Styreleier inviterar førebels medlema til å sei i frå om dei kan delta på dugnad om tidspunkt passar for dei.

b)	Styret inviterar til St. Hansfeiring om været er lageleg.

c)	Det vert laga ei lukka gruppe for styret på «Fjesboka». På medlemsmøte vert medlema beden om å koma med takar om korleis vi kan bruka sosiale media ellers.

d)	På neste styremøte set ein opp framdriftsplan for arbeidet med å rusta opp leikeplassen.

e)	Ein vil be medlema koma med forslag til namn på friområdet.


Os den 23 april 2025		Knut Natvik (s)
skrivar

1 vedlegg



