+++
date = '2025-06-02'
showDate = '2025-06-02'
draft = false
title = 'Referat frå til utvida styremøte mandag den 2. juni 2025'
showImage = false
+++

Etter ønske frå Laila vart det kalla inn til utvida styremøte saman med hotellgruppa mandag den 2. juni kl 18 hos Knut i Kolabakkane 7c. På møtet gjorde ein slike vedtak.

<!--more-->

## Sak 47/25	Godkjenning av referat frå siste styremøtet 21. mai 2025

Vedtak: Referatet vert godkjent

## Sak 48/25	Drøfting om utkast til pressemelding om møtet den 24. april med ABO
og tiltakshavarane for «Høghotellet»

Vedtak: Styreleiar laga eit nytt utkast til pressemelding om møtet med ABO og tiltakshavarane for høghotellet i tråd med det som kom fram av synspunkt på møtet.
Utkastet vert send deltakarane for gjennomlesning og eventuelle merknader før pressemelding vert send til media føre sumaren.

## Sak 49/25	Forslag om meiningsmåling om «Høghotellet»

Vedtak: Styret i FMV tek på første møtet til hausten i midten av august stilling til om ein skal tinga ein meningsmåling om kva syn folk i Bjørnefjorden har på høghotellet.

## Sak 50/25	Anna

a)	Handlingsplan for arbeidet mot høghotellet

Vedtak: Desse tiltaka skal gjennomførast framover:

1)	Kurt ber sonen og venene hans om å laga illustrasjonar av korleis hotellet vil sjå ut sett frå Mobergssvingen og Kolabakkane snarast råd.
      ‘
2)	Styreleiar tingar plass for stand under Marknadsdagane. På standen informera ein om det som er kjent om planane for høghotellet så langt og planprosessen som har vore til no. Det blir lagt ut underskriftsliste for dei som vil protestera på hotellplanen.

3)	Det vert også tinga plass for stand på Bondens dag til hausten der vi har eit liknande opplegg for denne som til Marknadsdagane.

4)	Styret tek avgjer i midten av august om ein skal tinga meiningsmåling.

5)	Styreleiar lagar til liste over dei som sit i formannskapet og utvalg for Plan, bygning og miljø.

6)	Styreleiar sender skriv til dei politiske gruppene der vi tilbyr oss og ber om å få orientera om vårt syn på hotellplanene.

7)	Ein oppmuntrar og oppfordra andre til å skrive lesarbrev og liknande om saka. Gjerne sett frå andre vinklar enn den vi sett lyset på – høgda.

b)	Oppretting av gruppe mot hotellplanane på Facebook

Styreleiar lagar til gruppe på facebook etter at styret på neste møte den 19. juni tek stilling til innhaldet i, reglar for gruppa og styringa av denne.

c)	Signering av avtalen om finansiering av arbeidet mot høghotellet

Styret skriv under på avtalen med dei 11 eigarane som så langt har blitt med på avtalen.


Møtet tok til kl 18 og vart avslutta 19.40. Alle møtte. Deltakarane var engasjerte. Dei hadde  ein rett fram og åpen diskusjon i ei vanskeleg sak.


Os den 2. juni 2025		Knut Natvik (skrivar)


Vedlegg: 	
1) nytt utkast til pressemelding
2) referat frå møte med hotellgruppa 26.3.25
             

